# 请教陈版主抵债资产的账务处理

提问人：13757187143 时间：2020-11-11 12:33:10
应用指南上关于抵债资产持有期间的收入和费用是记入其他业务收入和其他业务成本，但是 2005 年财政部《银行抵债资产管理办法》是记入营业外收入和营业外支出。抵债资产处置二者都是记入营业外收支。请教陈版主，持有期间的收入和费用，处置的损益分别记入什么科目呀？

回答人：chenyiwei
应以更新的规定为准，特别要考虑 2019 年修订后的债务重组准则下债权人会计处理规定的影响。